【裁判字號】    97,抗,208
【裁判日期】    970529
【裁判案由】    本票裁定
【裁判全文】
臺灣臺北地方法院民事裁定               97年度抗字第208號
抗  告  人  甲○○
相  對  人  荷商荷蘭銀行股份有限公司
法定代理人  丙○○
代  理  人  乙○○
上列抗告人因與相對人間聲請本票准許強制執行事件，抗告人對
於中華民國97年2月12日本院所為之97年度票字第4741號民事裁
定提起抗告，本院裁定如下：
    主  文
抗告駁回。
抗告程序費用新台幣壹仟元由抗告人負擔。
    理  由
一、按執票人向本票發票人行使追索權時，得聲請法院裁定後強
    制執行，票據法第123條定有明文。次按本票執票人，依票
    據法第123條規定，聲請法院裁定許可對發票人之強制執行
    ，係屬非訟事件，此項聲請之裁定，及抗告法院之裁定，僅
    依非訟事件程序，就本票形式上之要件是否具備予以審查為
    已足，並無確定實體上法律關係存否之效力，如發票人就票
    據債務之存否或數額有爭執時，應由發票人提起確認之訴，
    以資解決，最高法院亦著有57年台抗字第76號、56年台抗字
    第714號判例意旨可資參照。
二、本件相對人主張：相對人執有抗告人所簽發之票載發票日期
    為民國94年5月4日、未記載到期日、票載金額為新台幣（下
    同）600,000元、付款地為台北市、利息按照年息百分之十
    三點五計算、免除作成拒絕證書之本票1紙，詎於96年9月16
    日經提示僅支付其中部分款項外，其餘490,933元未獲付款
    ，爰依據票據法第123條聲請裁定許可強制執行等情，並提
    出與所述相符之本票1紙為證。
三、抗告人雖對於原裁定提起抗告，辯稱其於數年間陸續還款，
    合計金額應已逾109,067元，相對人應提出抗告人之繳款明
    細供抗告人核對等語，是抗告人提起本件抗告之理由，經核
    應屬抗告人對於上開本票債務數額有所爭議，依據上開法文
    之規定與說明，本件抗告程序對此一爭議並無實體上確認之
    效力，抗告人可另行提起確認之訴以資解決，原法院依上開
    規定予以准許，經核亦無不合。從而，抗告人提起本件抗告
    ，求為廢棄，洵屬無據，應予駁回。
四、據上論結，本件抗告為無理由，依非訟事件法第46條、第21
    條第2項、第24條第1項、民事訴訟法第495條之1第1項、第
    449條第1項、第78條，裁定如主文。
中    華    民    國    97   年    5     月    29    日
                  民事第四庭審判長法  官  劉坤典
                                  法  官  趙子榮
                                  法  官  匡偉
以上正本係照原本作成。
如不服本裁定，僅得於收受本裁定正本送達後10日內，以適用法
規顯有錯誤為理由，向本院提出再抗告狀，（須附繕本一份及繳
納再抗告裁判費新台幣1,000元），經本院許可後始可再抗告。
中    華    民    國    97   年    5     月    29    日
                                  書記官  陳莉庭


司法院資訊處製作；財團法人民間司法改革基金會備份。
